【裁判字號】    90,訴,341
【裁判日期】    900409
【裁判案由】    毒品危害防制條例
【裁判全文】
臺灣板橋地方法院刑事判決                            九十年度訴字第三四一號
    公  訴  人  臺灣板橋地方法院檢察署檢察官
    被      告  甲○○
右列被告因違反毒品危害防制條例案件，經檢察官提起公訴（九十年度毒偵字第四八
六號、九十年度毒偵緝字第八一號），本院判決如左：
    主  文
甲○○連續施用第一級毒品，累犯，處有期徒刑捌月，扣案之海洛因壹小包（淨重零
點零伍公克，包裝重零點壹陸公克）沒收銷燬之，注射針筒一支沒收；又連續施用第
二級毒品，累犯，處有期徒刑伍月，扣案之安非他命壹小包（淨重零點參公克）沒收
銷毀之。應執行有期徒刑拾月，扣案之海洛因壹小包（淨重零點零伍公克，包裝重零
點壹陸公克）、安非他命壹小包（淨重零點參公克）沒收銷燬之，注射針筒一支沒收
。
    事  實
一、甲○○前於民國八十四年間因違反麻醉藥品管理條例案件，經本院判處有期徒刑
    二月，如易科罰金以三百元折算一日，而於八十五年一月二十日以易科罰金執行
    完畢，又於八十七年間因違反槍砲彈藥刀械管制條例經臺灣高等法院判處有期徒
    刑十月確定，而於八十九年一月六日假釋出監，並於八十九年一月二十五日假釋
    期滿而執行完畢，仍不知悔悟，前因施用毒品案件，經觀察勒戒後並無繼續施用
    毒品之傾向而由臺灣高等法院於八十七年十二月十七日以八十七年上訴字第三四
    七八號判決免刑確定，又於八十九年七月十八日因施用毒品案件，經觀察勒戒後
    並無繼續施用毒品之傾向，而由臺灣板橋地方法院檢察署檢察官以八十九年度毒
    偵字第四二二○號不起訴處分確定後，又基於概括之犯意，自八十九年七月三十
    日起至八十九年一月十一日止，先後在臺北縣中和市○○路一五一巷二二號五樓
    頂加蓋違建租處等地，以針筒將海洛因注射摻入香煙內吸用方式，非法施用第一
    級毒品海洛因三至五次。又另基於概括之犯意，自八十九年十月中旬某日起至九
    十年一月十日止，先後在上址租處等地，以將安非他命置入吸食器內燒烤產生煙
    霧吸用方式，非法施用第二級毒品安非他命多次，平均每一至二星期即施用一次
    。嗣於八十九年七月三十一日下午六時許，甲○○在宜蘭縣武營橋為警路檢時查
    獲。又於八十九年十月二十三日下午七時二十分許，在臺北縣中和市○○路一七
    一巷一弄八號住處為警查獲，並扣得不詳年籍之「李宗賢」所有遺留之安非他命
    一包、吸食器一個及電子秤一台。又於九十年一月十一日晚上九時許，在臺北縣
    中和市○○路一五一巷二二號五樓頂加蓋違建租處為警查獲，並扣得甲○○所持
    有之海洛因一小包（淨重零點零五公克，包裝重零點一六公克）、安非他命一小
    包（淨重零點三公克）及其所有供施用毒品海洛因犯罪所用之注射針筒一支。
二、案經宜蘭縣警察局礁溪分局報請臺灣宜蘭地方法院檢察署檢察官呈請臺灣高等法
    院檢察署令轉及臺北縣警察局板橋分局、土城分局報請臺灣板橋地方法院檢察署
    檢察官偵查起訴。
              理  由
一、右開施用海洛因及安非他命之事實，業經被告甲○○於本院審理時自白不諱，而
    被告查獲時採尿經送鑑結果，確呈嗎啡陽性及安非他命陽性反應，有宜蘭縣衛生
    局尿液檢驗單、臺灣檢驗科技股份有限公司濫用藥物尿液檢驗報告、臺北縣政府
    衛生局尿液煙毒檢驗成績書各一紙可資佐證，而被告持有之海洛因一小包經送請
    法務部調查局鑑定結果，確係海洛因，亦有該局檢驗通知書一紙附卷，此外並有
    扣案之施用工具注射針筒及安非他命一小包在案可資佐證，而被告前因施用毒品
    毒品案件，經觀察勒戒後並無繼續施用毒品之傾向而由臺灣高等法院於八十七年
    十二月十七日以八十七年上訴字第三四七八號判決免刑確定，又於八十九年七月
    十八日因施用毒品案件，經觀察勒戒後並無繼續施用毒品之傾向，而由臺灣板橋
    地方法院檢察署檢察官以八十九年度毒偵字第四二二○號不起訴處分確定，亦有
    該免刑判決書、不起訴處分書影本及臺灣高等法院刑案紀錄簡覆表在卷足憑，而
    三犯本案，是被告罪證明確，應予依法論科。
二、核被告施用海洛因之行為，係犯毒品危害防制條例第十條第一項施用第一級毒品
    罪；其施用安非他命之行為，則係犯同條例第十條第二項施用第二級毒品罪。其
    先後多次施用海洛因及安非他命之行為，時間緊接，犯罪構成要件相同，顯係基
    於概括之犯意而為之，均應論以連續犯一罪，並依法加重其刑。又被告有如事實
    欄所載之前科，其受有期徒刑之執行完畢後，五年內再犯有期徒刑以上之本罪，
    為累犯，均應依法加重其刑，並遞加之。而其施用前持有海洛因及安非他命之低
    度行為應為施用之高度行為所吸收，均不另論罪。所犯上開二罪，犯意各別、行
    為互異，應予分論併罰。爰審酌被告犯罪之動機、目的、手段，及其品性、生活
    狀況、智識程度、犯罪所生之損害，及犯罪後態度等一切情狀，分別量處如主文
    所示之刑，並依法定其應執行之刑。又被告持有之海洛因一小包（淨重零點零五
    公克，包裝重零點一六公克）、安非他命一小包（淨重零點三公克）均係毒品，
    應依法沒收銷燬之。而被告所有之注射針筒一支係被告所有供施用毒品海洛因犯
    罪所用之物，應依法宣告沒收。至另查獲扣案之安非他命一包、吸食器一個及電
    子秤一台，被告已辯稱並非其所有，而係不詳年籍之「李宗賢」所有遺留，衡情
    被告既已自白施用毒品犯行，自無任意否認持有上開物品之理，所辯自堪採信，
    上開物品既非被告本件施用毒品犯罪所有持用之物，自無從併予沒收，應由檢察
    官另行依法處理。
據上論斷，應依刑事訴訟法第二百九十九條第一項前段，毒品危害防制條例第十條第
一項、第二項、第十八條第一項前段，刑法第十一條前段、第五十六條、第四十七條
、第五十一條第五款、第三十八第一項第二款，判決如主文。
本案經檢察官葉奇鑫到庭執行職務
中      華      民      國      九十      年      四      月      九    日
                                  臺灣板橋地方法院刑事第六庭
                                        法  官    朱  耀  平
右正本證明與原本無異。
如不服本判決，應於判決送達後十日內，向本院提出上訴狀。
                                        書記官    黃  炎  煌
中      華      民      國      九十      年      四      月      九    日
附本件論罪科刑依據之法條
毒品危害防制條例第十條
施用第一級毒品者，處六月以上五年以下有期徒刑。
施用第二級毒品者，處三年以下有期徒刑。


司法院資訊處製作；財團法人民間司法改革基金會備份。
